臺灣高等法院民事裁定　　　　　　　　　100年度抗字第357號
抗　告　人　陳乃中
　　　　　　陳玉華
上列抗告人因與相對人矽谷電子科技（東莞）有限公司間清償債
務事件，對於中華民國 100年2月1日臺灣臺北地方法院99年度重
訴字第 893號所為裁定提起抗告，本院裁定如下：
    主  文
抗告駁回。
抗告訴訟費用由抗告人連帶負擔。
    理  由
一、按提起第二審上訴，應依民事訴訟法第77條之16第 1項之規
    定繳納裁判費，此為必須具備之程式。上訴不合程式或有其
    他不合法之情形而可以補正者，原第一審法院應定期間命其
    補正，如不於期間內補正，應以裁定駁回之，民事訴訟法第
    442條第2項定有明文。又上訴人有律師為訴訟代理人，或依
    書狀上之記載可認其明知上訴要件有欠缺者，法院得不行民
    事訴訟法第 442條第2項之程序，則為民事訴訟法施行法第9
    條所明定。
二、經查，本件相對人請求抗告人清償債務事件，業經原審判命
    抗告人應連帶給付相對人新台幣（下同）874萬9,897元本息
    ；而駁回相對人其餘之訴。旋經抗告人委任洪珮琪、王儷倩
    律師為訴訟代理人，於民國（下同）100年1月26日具狀，對
    於原審判決不利抗告人部分，提起第二審上訴，有上訴狀及
    委任書狀可稽（見本院卷20至27頁）。上開律師亦為抗告人
    在原審所委任之訴訟代理人，對於本件訴訟進行情形知之甚
    詳；且依彼等所具法律專業，就原判決所命給付之訴訟標的
    金額為874萬9,897元，及依民事訴訟法第77條之16第1項規
    定所應繳納之裁判費數額若干，亦應知悉，自無待於法院之
    核定（本件並無應核定訴訟標的價額之情形），乃彼等為抗
    告人提起第二審上訴時，竟未據一併繳納裁判費，原法院因
    而依民事訴訟法施行法第9條之規定，未行民事訴訟法第442
    條第2項規定之程序，而認抗告人之上訴為不合法，以原裁
    定駁回其上訴，經核於法並無違背。又原裁定未經宣示，已
    於100年2月1日公告，有原法院民事裁判主文公告證書足按
    （見本院卷29頁），即已對外發生效力（民事訴訟法第238
    條規定參照），抗告人其後始於同年月11日繳納上訴裁判費
    （見本院卷20頁背面繳費收據），自不足使業經駁回之上訴
    合法（至原法院誤向抗告人收取之裁判費，應由原法院依民
    事訴訟法第77條之26條第1項之規定，以裁定返還之）。抗
    告意旨雖以：本件相對人在原審聲明請求給付之金額曾數度
    變更，且原判決有部分勝訴、部分敗訴之情形，致抗告人應
    繳納之訴訟費用不明確，抗告人籌措裁判費用尚須時日，並
    非意圖延滯訴訟，自不應適用民事訴訟法施行法第9條之規
    定云云。惟查，抗告人提起第二審上訴，應繳納裁判費若干
    ，係依其上訴範圍而定，尚與相對人在原審起訴請求之金額
    無涉，自無應繳納之訴訟費用不明確之情形。又上訴人所委
    任之訴訟代理人既已知悉應繳納之裁判費，卻未於提起上訴
    時一併繳納，亦難認無延滯訴訟之意圖。是抗告人執此指摘
    原裁定不當，聲明廢棄，為無理由，應予駁回。
三、據上論結，本件抗告為無理由，依民事訴訟法第495條之1第
    1項、第449條第1項、第95條、第85條第2項，裁定如主文。
中    華    民    國   100    年    3     月    11    日
                  民事第七庭
                        審判長法  官  鄭三源
                              法  官  邱  琦
                              法  官  梁玉芬
正本係照原本作成。
本裁定除以適用法規顯有錯誤為理由外，不得再抗告。如提起再
抗告，應於收受後10日內委任律師為代理人向本院提出再抗告狀
。並繳納再抗告費新台幣１千元。
中    華    民    國   100    年    3     月    11    日
                              書記官  常淑慧